# 分步收购原股权投资收益

提问人：cpa-zhou 时间：2019-06-24 19:21:42
陈老师，您好。咨询一个问题，对于分步收购取得控制权的实务。
在合并层面对原股权投资按照合并日公允价值计量，其与原账面价值的差异确认为投资收益。对于如何确认原股权投资的公允价值，实务中，是否会根据并购日单位股权公允价值股比直接确定，还是会考虑由于存在控制权溢价因素，对于原投资，需要按照单位股权公允价值股比 * 一定比例的折扣予以确定，比如 70%-80%。多谢

回答人：chenyiwei
理论上，在确定购买日前原持有的股权于购买日的公允价值时，应当考虑到“控制权溢价” 的影响，因此并不是简单地将新增持股的取得成本按比例换算。但在实务中，“控制权溢价” 的评估难度较大，因此对多数 “控制权溢价” 因素不明显的企业（尤其是按照资产基础法下评估值确定收购价格的情形，或者直接按整体股权的评估值乘以收购股比确定增持价格的情形），不考虑控制权溢价影响。但对于上市公司等控制权溢价因素影响较明显的被收购企业，还是需要考虑该因素的影响。